【裁判字號】    95,抗,198
【裁判日期】    950731
【裁判案由】    聲明異議
【裁判全文】
臺灣高等法院臺南分院民事裁定  95年度抗字第198號
抗  告  人  甲○○
上列抗告人因債權人美商花旗銀行股份有限公司與債務人林于清
間給付票款執行事件，聲明異議，對於中華民國九十五年六月二
十日臺灣雲林地方法院所為裁定（九十五年度執字第三一六九號
），提起抗告，本院裁定如下：
      主      文
抗告駁回。
抗告程序費用由抗告人負擔。
      理      由
一、本件抗告意旨略以：雲林縣土庫鎮興新里下圍七之一四房屋
    係伊所承租，承租範圍包括屋內所有電器用品及傢俱之使用
    權利，原法院未查明上開動產之所有權人，所為查封執行行
    為損及伊之權益；且原法院查封時並未通知伊到場，執行程
    序顯有不當，爰提起本件抗告，求為廢棄原裁定等語。
二、按當事人或利害關係人，得於強制執行程序終結前，為聲請
    或聲明異議者，以對於執行法院強制執行之命令，或對於執
    行法官、書記官、執達員實施強制執行之方法，強制執行時
    應遵守之程序，或有其他侵害利益之情事者為限，此觀諸強
    制執行法第十二條第一項前段規定自明；至第三人就執行標
    的物主張權利，對於強制執行之命令聲明異議者，債權人如
    不否認其權利，執行法院固得撤銷其命令或停止強制執行，
    但債權人若否認其權利時，自非依強制執行法第十二條聲明
    異議所能救濟，而應依同法第十五條提起第三人異議之訴，
    以求解決（最高法院七十五年度台上字第六五七號判決要旨
    參照）。
三、查：執行債權人美商花旗銀行股份有限公司，執雲林地院九
    十三年十二月二十七日雲院瑜九十三執丙字第一一三六四號
    債權憑證為執行名義，向原法院聲請對於債務人林于清所有
    財產為強制執行，經原執行法院以九十五年度執字第三一六
    九號執行事件受理後，定期於九十五年四月二十八日，就債
    務人林于清位於雲林縣土庫鎮興新里七鄰下圍七之一四號住
    所內，查封包括電視機、桌子、電視櫃、冷氣機、電冰箱、
    空氣清淨機、ＤＶＤ放映機、電子爵士鼓等共十三組（件）
    之動產，並交由現場人即執行債務人之夫方億保管等情，
    此有上開債權憑證、查封筆錄、指封切結等附於執行卷宗可
    參；抗告人抗辯原執行法院查封之上開十三組（件）動產為
    其所有者，無非係以其在原法院提出之各式收據、發票、產
    品保證卡等件影本為其論據，惟上開收據、發票、產品保證
    卡之真正既為執行債權人所否認，則本件查封標的物是否確
    非債務人所有？執行法院尚難僅憑抗告人上開指述而為認定
    ，抗告人既主張為系爭查封標的物之所有權人，依上開最高
    法院裁判意旨，原應循第三人異議之訴之訴訟程序解決，乃
    其未此之為，逕依強制執行法第十二條規定聲明異議，即難
    謂合；至於執行法院開始強制執行前，除因調查關於強制執
    行之法定要件或執行之標的物認為必要者外，無庸傳訊當事
    人，為強制執行法第九條所明定，抗告意旨另指摘原法院查
    封時並未通知伊到場，執行程序顯有不當云云，亦無足採。
    原法院駁回其異議聲明，並無不合，抗告意旨猶執前詞，指
    摘原裁定不當，求予廢棄，為無理由，應駁回其抗告。
四、據上論結，本件抗告為無理由，依強制執行法第三十條之一
    、民事訴訟法第四百九十五條之一第一項、第四百四十九條
    第一項、第九十五條、第七十八條，裁定如主文。
中    華    民    國    95    年    7    月    31     日
                    民事第三庭
                                審判長法  官  陳  光  秀
                                      法  官  曾  平  杉
                                      法  官  李  文  賢
上為正本係照原本作成。
不得再抗告。
中    華    民    國    95    年    8    月     1    日
                                      書記官  劉  清  洪
                                                   K


司法院資訊處製作；財團法人民間司法改革基金會備份。
